臺灣桃園地方法院民事判決
110年度簡上附民移簡字第16號
原      告  王朝譽


被      告  董向恩
上列當事人間請求損害賠償事件，原告就本院刑事庭108年度簡
上字第435號傷害案件提起刑事附帶民事訴訟，經本院刑事庭於
民國109年6月2日以109年度簡上附民字第12號裁定移送前來，本
院於民國110年12月9日言詞辯論終結，判決如下：
    主  文
一、被告應給付原告新臺幣28,876元，及自民國109年3月27日起
    至清償日止，按年息5％計算之利息。
二、原告其餘之訴駁回。
三、訴訟費用由被告負擔10％，餘由原告負擔。
    事實及理由
壹、程序方面：
一、按對第一審刑事簡易判決之案件，被害人於該刑事訴訟上訴
    至第二審地方法院合議庭時，提起附帶民事訴訟，嗣法院認
    附帶民事訴訟確係繁雜，非經長久時日不能終結其審判，而
    依刑事訴訟法第504條第1項之規定，以裁定將該附帶民事訴
    訟移送該法院之民事庭，應由地方法院民事庭以合議方式依
    簡易二審程序審理判決，且訴訟標的價額未逾新臺幣（下同
    ）150萬元者，不得上訴（臺灣高等法院暨所屬法院104年法
    律座談會民事類提案第42號研討結果參照）。本件原告係於
    108年度簡上字第435號傷害案件審理中提起刑事附帶民事訴
    訟，經本院第二審刑事庭將本訴移送前來，故本件審理應適
    用民事簡易程序第二審程序，且因訴訟標的價額未逾150萬
    元，不得上訴，先予敘明。
二、被告經合法通知，未於言詞辯論期日到場，核無民事訴訟法
    第386條各款所列情形，爰依原告之聲請，由其一造辯論而
    為判決。
貳、實體方面：
一、原告主張：被告於民國108年2月22日晚間6時50分許，駕駛
    車牌號碼0000-00號自用小客車，於桃園市○○區○○路000號前
    ，與駕駛車牌號碼000-0000號租賃小客車(下稱系爭車輛)之
    原告發生行車糾紛，被告因而心生不滿，先基於傷害之犯意
    ，下車至原告車輛駕駛座車窗旁，以拳頭毆打原告之左臉，
    致原告受有左臉挫傷之傷害，復另基於毀損他人器物之犯意
    ，持鋁塊朝原告車輛之後車窗玻璃丟擲，致令該玻璃破損不
    堪使用，足以生損害於原告，被告因上開傷害及毀損行為經
    本院刑事庭一審以108年度桃簡字第1399號刑事簡易判決判
    處拘役在案(下稱系爭刑事案件)。而原告受有下列損害：修
    車費用39,000元、修車期間無法用車之損失5,500元、醫療
    費用725,650元及精神慰撫金15萬元，以上合計僅請求30萬
    元。爰依侵權行為之規定，提起本件訴訟等語，並聲明：被
    告應給付原告30萬元，及自起訴狀繕本送達翌日起至清償日
    止，按年息5％計算之利息。
二、被告則以：案發當日被告只有打原告一拳，何以原告的驗傷
    照片有兩處挫傷，且原告在車內，被告將手伸入車窗打原告
    ，應該不會造成原告牙齒受傷。此外，只更換1片後車窗之
    費用竟高達3萬元，原告應是更換加厚車窗等語置辯。並聲
    明：原告之訴駁回。
三、得心證之理由：
　　㈠按因故意或過失，不法侵害他人之權利者，負損害賠償責
      任，民法第184條第1項前段定有明文。經查，被告以拳頭
      毆打原告，致原告受有左臉挫傷之傷害，復持鋁塊朝系爭
      車輛之後車窗玻璃丟擲，致令該玻璃破損不堪使用，而生
      損害於原告，業據被告於本件審理時所不爭執(簡上附民
      移簡卷第82頁)，並經本院調取系爭刑事案件卷宗核閱無
      訛，堪信原告之主張為真實，原告請求被告應負侵權行為
      損害賠償責任，自屬有據。
　　㈡原告得請求之金額若干：
　　　⒈修車費用：
　　　　⑴按物被毀損時，被害人除得依民法第196條請求賠償外
          ，並不排除民法第213條至第215條之適用。又依民法
          第196條請求賠償物被毀損所減少之價額，得以修復
          費用為估定之標準，但以必要者為限（例如︰修理材
          料以新品換舊品，應予折舊），此有最高法院77年度
          第9次民事庭會議決議可資參照。系爭車輛之修理費
          用共為39,000元【工資6,216元（5,920元加計5%稅金
          後為6,216元）、零件及其他費用26,784元（25,509
          元加計5%稅金後為26,784元）、後檔隔熱紙6,000元
          】，有大桐汽車股份有限公司維修單據、景文汽車玻
          璃有限公司估價單在卷足憑(簡上附民移簡卷第43至4
          5頁)。依行政院所頒固定資產耐用年數表及固定資產
          折舊率之規定，非運輸業用客車之耐用年數為5年，
          依定率遞減法每年折舊千分之369，系爭車輛係自104
          年7月出廠(偵卷第13頁)，迄本件車窗毀損時即108年
          2月22日，已使用3年8月，則上開零件及其他費用、
          後檔隔熱紙扣除折舊後之修復費用估定為6,210元（
          詳如附表之計算式），加計不用折舊之工資6,216元
          ，原告得請求之修車費用共為12,426元。
　　　　⑵被告雖辯稱原告所更換之後車窗為加厚玻璃云云。然
          依原告提出之維修單據觀之，並無證據顯示原告有更
          換加厚玻璃，故被告所辯，並不足採。
　　　⒉修車期間無法用車之損失：
　　　　原告系爭車輛維修期間即更換玻璃期間為108年2月22日
        至108年2月25日，張貼隔熱紙期間為108年3月5日，故
        修車期間5日而無法使用之損失為5,500元(計算式：車
        輛月租費用為33,000元÷30×5=5,500元)，業據原告提出
        車輛租賃契約、大桐汽車股份有限公司維修單據、景文
        汽車玻璃有限公司估價單等件為憑（本院簡上附民移簡
        卷第43至45頁、第65頁），堪信為真實，故原告此部分
        請求，應予准許。
　　　⒊醫療費用：
　　　　⑴原告因被告之傷害行為受有左臉挫傷等傷害，支出急
          診醫療費用950元，業據原告提出被告傷害行為當日
          即108年2月22日就診之診斷證明書及急診醫療費用收
          據在卷可稽（偵卷第11頁、簡上附民移簡卷第47頁)
          ，是原告請求此部分醫療費用950元，自屬有據。
　　　　⑵原告另請求牙醫門診醫療費用，固提出110年8月16日
          品御牙醫診所診斷證明及門診收據（簡上附民移簡卷
          第49、51、67頁）。惟原告於108年2月22日所受傷勢
          為左臉挫傷，且依當日拍攝之傷勢照片顯示原告左臉
          僅輕微泛紅，並未流血(偵卷第16頁反面)，衡情被告
          以拳頭伸入系爭車輛之車窗毆打原告臉頰，力道應非
          過鉅，不會造成原告上顎之假牙脫落。再依原告提出
          之110年8月16日○牙醫診所診斷證明記載：「病患於1
          08年10月29日因假牙斷裂脫落就診，合併急性牙周炎
          ，因無法修復於108年11月29日局部阻斷麻醉及鎮靜
          麻醉下翻瓣手術拔除上顎九顆牙齒，最後於109年6月
          19日裝置正式假牙。診斷：急性牙周炎，齒槽骨缺損
          ，缺牙。」（簡上附民移簡卷第67頁），則原告初次
          至牙科就診時間為108年10月29日，距離被告傷害行
          為即108年2月22日已逾半年以上，難認有相當因果關
          係存在，故原告請求牙醫門診醫療費用，為無理由。
　　　⒋精神慰撫金：
　　　　按精神慰撫金之多寡，應斟酌雙方之身分、地位、資力
        與加害程度，及其他各種情形核定相當之數額，該金額
        是否相當，自應依實際加害情形與被害人所受之痛苦及
        雙方之身分、地位、經濟狀況等關係決定之（最高法院
        51年台上字第223號判例意旨參照）。原告遭被告毆打
        臉頰受傷，其精神上自受有相當之痛苦，其依民法第19
        5條第1項前段規定請求被告賠償非財產上損害之慰撫金
        ，自屬有據。而原告學歷為大專畢業，從事業務工作，
        月收入約4萬元，名下有投資3筆；被告學歷高職畢業，
        目前無業，之前月收入約2萬多元，名下無財產等情，
        經兩造於準備程序中所自陳(簡上附民移簡卷第82頁)，
        且有稅務電子閘門財產所得調件明細表可參（個資卷）
        ，本院斟酌兩造之身份、地位、經濟狀況、被告之行為
        為故意、原告所受傷勢為左臉挫傷等一切情狀，認原告
        請求精神慰撫金1萬元應屬適當。
　　　⒌原告得請求之金額合計為28,876元（計算式：修車費用1
        2,426元＋修車期間無法用車之損失5,500元＋醫療費用95
        0元＋精神慰撫金1萬元＝28,876元），逾此範圍，為無理
        由。
四、末按給付無確定期限者，債務人於債權人得請求給付時，經
    其催告而未為給付，自受催告時起，負遲延責任。其經債權
    人起訴而送達訴狀，或依督促程序送達支付命令，或為其他
    相類之行為者，與催告有同一之效力。又遲延之債務，以支
    付金錢為標的者，債權人得請求依法定利率計算之遲延利息
    ；而應付利息之債務，其利率未經約定，亦無法律可據者，
    週年利率為5％，民法第229 條第2 項、第233 條第1 項前段
    、第203 條分別定有明文。本件原告請求被告給付損害賠償
    ，未定給付期限、以支付金錢為標的，又未約定利息，則被
    告自受催告時起，負遲延責任，是原告就上述得請求之金額
    ，併請求自起訴狀繕本送達被告之翌日即109年3月27日起（
    於109年3月26日送達，簡上附民卷第7頁）至清償日止，按
    年息5 ％計算之利息，亦屬有據。 
五、綜上所述，原告依侵權行為之規定，請求被告給付如主文第
    1項所示，為有理由，應予准許；逾此範圍，為無理由，應
    予駁回。
六、本件事證已臻明確，兩造其餘攻擊防禦方法及證據，經本院
    審酌後，核與判決之結果不生影響，爰不逐一論列，併此敘
    明。
七、本件為附帶民事訴訟免徵裁判費，依法不需徵收裁判費，且
    迄至言詞辯論終結前，兩造亦未見支出訴訟費用，惟本院仍
    依民事訴訟法第79條定訴訟費用負擔之比例如主文第3項所
    示，以備將來如有訴訟費用發生時，得以計其數額。
 中　　華　　民　　國   111    年    1    月    7     日
            民事第三庭    審判長法  官  周玉羣
                                法  官  林靜梅
                                法  官  吳佩玲
附表
-----
折舊時間           金額
第1年折舊值        32,784×0.369=12,097
第1年折舊後價值    32,784-12,097=20,687
第2年折舊值        20,687×0.369=7,634
第2年折舊後價值    20,687-7,634=13,053
第3年折舊值        13,053×0.369=4,817
第3年折舊後價值    13,053-4,817=8,236
第4年折舊值        8,236×0.369×(8/12)=2,026
第4年折舊後價值    8,236-2,026=6,210

本判決不得上訴。
以上正本證明與原本無異。
中　　華　　民　　國   111    年    1    月     7     日
                                書記官  龍明珠